臺灣高等法院高雄分院刑事判決                    九十一年度上訴字第二四九號
    上  訴  人  台灣高雄地方法院檢察署檢察官
    被      告  Ｏ○○
    上  訴  人
    即  被  告  Ｎ○○
    選任辯護人  鄭曉東律師
                魏緒孟
右上訴人因被告常業竊盜等案件，不服臺灣高雄地方法院九十年度訴字第二一六三號
中華民國九十年十二月十九日第一審判決（起訴案號：臺灣高雄地方法院檢察署八十
九年度偵字第二八一九０號、九十年度偵字第六八四、二四九三號），提起上訴，本
院判決如左：
      主  文
原判決關於Ｏ○○部分撤銷。
Ｏ○○共同以犯竊盜罪為常業，累犯，處有期徒刑伍年。扣案之鋸子一支、鐵鎚一支
、銼刀一支、六角板手四支、板手五支、尖嘴鉗三支、起子十支及把手一支，均沒收
。
其餘上訴駁回。
      事  實
一、Ｏ○○曾因犯竊盜及贓物罪，經法院分別判處有期徒刑一年六月及二年確定，接
    續執行，於八十六年十月三十日執行完畢，仍不知悔改，又犯竊盜罪，經本院於
    八十七年九月十六日判處有期徒刑一年四月確定，因未到案執行而通緝中，復與
    戴明益、黃慧玲共同基於意圖為自己不法所有常業竊盜及恐嚇取財概括犯意聯絡
    ，自八十九年四月間起，組成竊車恐嚇勒贖集團，持Ｏ○○所有之鋸子、鐵鎚、
    銼刀、板手、尖嘴鉗、起子等為作案工具，連續於附表一、二所示時間、地點，
    竊取Ｑ○○等四十九人所有自用小客車得手後，推由Ｏ○○或戴明益分別以電話
    逐一向車主恐嚇要支付贖款，否則將所失竊車輛解體，致Ｑ○○等四十九人心生
    畏懼而交付三萬元至三十萬元不等之贖款，按指定匯入附表一、二所示之人頭帳
    戶內，總計得款約四百餘萬元（竊盜時間、地點、所竊車號、被害人姓名、贖金
    及匯款銀行人頭帳戶，均詳如附表一、二所示），並以之為常業。Ｏ○○復基於
    同前之犯意，與廖茂良及真實姓名不詳綽號為大頭者，三人共同於八十九年七、
    八月間某日，在高雄市凹子底某處所，推由廖茂良下手行竊一部不詳姓名者所有
    之日產三千西西自小客車一部，得手後於次日向該不詳姓名者取得款項十萬元，
    嗣由Ｏ○○將車開至高雄縣大社鄉八卦寮附近，通知車主領回。經警循線查獲黃
    慧玲，又於八十九年九月二十八日十六時許，在高雄市○○街一一六巷二弄七號
    逮捕通緝中之Ｏ○○，並扣得Ｏ○○所有供犯罪用之鋸子一支、鐵鎚一支、銼刀
    一支、六角板手四支、板手五支、尖嘴鉗三支、起子十支及把手一支。
二、Ｎ○○明知存摺、提款卡及印章攸關個人債信，不得任意借他人使用，且其明知
    羅泓傑（羅泓傑另由臺灣臺中地方法院審理中）及其同夥購買金融帳戶係欲利用
    此人頭帳戶作為犯罪贓款匯進提出所用，使偵辦刑事案件之司法警察無從查知其
    真正身分，仍基於幫助不確定犯罪型態之故意，於民國八十九年五月至同年七月
    間，以每本新臺幣（以同）八百元至二千元不等之代價，向黃振貴（另由本院審
    理中）購得林正理、蔡慶璋、林金樹、黃建毓、林財慶、謝春程、鐘得成、李春
    美、王榮發、許梅來、游清洲、施金豐、邱金龍、蘇聖珽、蔡敬生等人之帳戶存
    摺、印章、提款卡、密碼（存戶姓名、開戶行庫、帳號等，詳如附表三所示），
    再以每本帳戶八千元至一萬元不等之價金轉賣予羅泓傑，以此方法幫助羅泓傑及
    其同夥從事犯罪。羅泓傑遂與廖茂良、楊金龍（廖茂良、楊金龍二人部分另由臺
    灣臺中地方法院審理中）、葉志青（由本院另行審理）共同基於常業竊盜、恐嚇
    取財等概括犯意聯絡，自民國八十九年五月間起，組成竊車恐嚇勒贖集團，連續
    竊取陸國棟等九十二人所有自用小客車得手後，Ｏ○○（由本院另行審理）、廖
    茂良與真實姓名不詳綽號為大頭者，共同在高雄市，時間、地點不詳之處所，共
    同行竊乙次，嗣分別以電話逐一向車主恐嚇要支付贖款，否則，將所失竊車輛解
    體，致陸國棟等九十二人心生畏懼而交付二萬五仟元至三十萬元不等之贖款，按
    指定匯入附表所示之人頭帳戶內，總計得款約捌佰餘萬元。嗣羅泓傑、廖茂良、
    葉志青等三人於八十九年十月十八日，共乘乙部自小客車至高雄市○○○路九十
    一號土地銀行，由羅泓傑下車提領贓款時，為員警當場查獲。
三、案經高雄市政府警察局、高雄市政府警察局前鎮分局暨內政部警政署刑事警察局
    報請臺灣高雄地方法院檢察署檢察官偵查起訴及台灣屏東地方法院檢察署檢察官
    移送併案。
    理  由
一、右揭事實一犯行，業據被告告Ｏ○○於警訊中坦承不諱，核與共犯黃慧玲、廖茂
    良於警訊中供述述情節相符，並經如附表一、二所載被害人Ｑ○○等四十九人於
    警訊中陳述屬實，復有銀行交易明細表、存摺，扣案之鋸子一支、鐵鎚一支、銼
    刀一支、六角板手四支、板手五支、尖嘴鉗三支、起子十支及把手一支足憑，事
    證明確。雖被告Ｏ○○於本院中僅坦承附表一編號二至五號，附表二編號一至十
    九號，共得贖款二百餘萬元，及上開夥同廖茂良及綽號大頭者三人，於八十九年
    七、八月間某日，在高雄市凹子底某處所，行竊一部日產三千西西自小客車一部
    ，得手後於次日取得贖款十萬元部分，否認其餘竊盜恐嚇取財犯行，要係避重就
    輕之詞，自非可採。本件被告Ｏ○○右揭一犯行應堪認定。
二、訊據被告Ｎ○○坦承販賣附表三所示之部分帳戶存摺、提款卡予羅泓傑，雖矢口
    否認有何公訴人所指訴之犯行，辯稱：伊負責收購存摺，再轉賣給羅泓傑用來販
    賣六合彩明牌供不特定人匯款之用，不知他作為不法行為之用云云。惟查：(一)附
    表所示帳戶之存摺、提款卡、印章，係被告Ｎ○○向黃振貴所購得等情，為被告
    Ｎ○○於警訊及原審中所不爭執，並為證人黃振貴證實在卷（八十九年十二月八
    日警訊筆錄）。而被害人陸國棟等九十二人所有自小客車，分別遭羅泓傑、廖茂
    良、楊金龍、Ｏ○○、葉志青竊取後，以電話向被害人恐嚇索取贖金，並要求所
    支付之贖金匯入附表所示之帳戶，被害人等人不得已將五千元贖金匯入等情，業
    據被害人陸國棟、鄭文欽、張燈華、陳月桂、吳詩筠、許青森、陳威廷、宋天富
    、潘源凰、黃昌進、林傳成、游源德、林大華、呂曰生、陳富研、楊鴻志、傅清
    男、李游春娥、黃博函、莊正義、彭大紅、林文源、蘇情義、魏萬福、徐宏鈴、
    施義松、呂旻穎、Ｌ○○、葉水福、沈啟得、黃素真、鄭朝昇、黃文忠、李林彩
    鳳、蔡銘道、侯其財、劉俊良、劉邦宏、廖乃梧、鄭瑞和、曾柏樟、晉茂根、王
    俊傑、郭財源、蕭炎宏、黃東坡、蘇清林、邱聰安、鍾永雄、廖清閔、侯長輝、
    吳明輝、黃欽州、黃錦凱、黃長義、鄭進雄、李鳴崙、劉景彪、陳慶堂、蔡明月
    、呂文榮、蔡嘉賓、邱淑貞、陳秋淵、曾家瑤、張順興、呂福欽、劉碧珍、吳安
    祥、陳宗仁、吳長國、林聰敏、劉享達、曾惠美、周建璋、蔡沛嘉、陳勝利、王
    身安、黃耀璋、李小玲、林金李、段志、曹美娟、王文賢、郭麗珍、陳福興、
    翁敏正、蔡正雄、陳姵雨、鄭智化、林金柱等人於警訊指述明確，並經被告Ｏ○
    ○、證人羅泓傑、廖茂良供承無訛，復有匯款單在卷可稽。足見被告Ｎ○○向黃
    振貴購得之帳戶係供羅泓傑等人取得贖款之用。(二)次查，被告Ｎ○○雖否認知悉
    購買帳戶之用途，然本件係羅泓傑拜託被告Ｎ○○幫忙尋找購買人頭帳戶之管道
    ，業據被告Ｎ○○供明在卷，核與證人羅泓傑證述購買人頭帳戶之情節大致相符
    （原審九十年十一月二十日審判筆錄），按被告Ｎ○○係成年智力成熟正常之人
    ，理應知悉存摺、印章與金融卡均係重要財物，一般情形下，僅本人或親密人士
    方得使用，被告Ｎ○○與羅泓傑僅略有交往，竟同意收購人頭帳戶交付羅泓傑，
    復約定代價，其對於羅泓傑利用其帳戶作犯罪之用，應有認識。雖被告Ｎ○○於
    交付上開金融帳戶時，尚無證據證明其知悉羅泓傑用以供作竊車勒贖犯罪之用（
    如已明知而為，即成立共同正犯），然而其可預見上開金融帳戶將被不法之徒用
    於犯罪贓款之匯入流出，而不違反本意，顯然有幫助犯罪之不確定故意。綜上所
    述，本件事證明確，被告Ｎ○○所否認與辯解，無非卸責飾詞，核無可採，其犯
    行堪予認定，應依法論科。
三、被告Ｏ○○夥同共犯戴明益、黃慧玲等人，自八十九年四月起至同年九月間止，
    連續竊取他人之自用小客車共五十部，且用以恐嚇取財，顯係以竊盜為常業，並
    賴以維生無訛。核被告Ｏ○○右揭常業竊盜及恐嚇取財得逞所為，係犯刑法第三
    百二十二條之常業竊盜罪及刑法第三百四十六條第一項之恐嚇取財罪，被告Ｏ○
    ○向車主恐嚇勒贖未得款犯行，係犯刑法第三百四十六條第二項、第一項之恐嚇
    取財未遂罪。被告Ｏ○○與共犯戴明益、黃慧玲就附表一、二竊盜勒贖犯行，其
    與廖茂雄及綽號大頭成年者就竊取事實一所載該部小客車及勒贖犯行，彼此間有
    犯意聯絡及行為分擔，為共同正犯。被告Ｏ○○先後多次恐嚇取財犯行，時間緊
    接，所犯基本罪名相同，顯係基於概括之犯意為之，應依連續犯之規定論以恐嚇
    取財既遂一罪。被告Ｏ○○所犯常業竊盜、恐嚇取財二罪間，有方法結果之牽連
    關係，應從一重依常業竊盜罪處斷。被告Ｏ○○就附表一、二犯行，雖未經起訴
    ，惟屬其常業犯行之一部並經檢察官移送併辦，本院自得併予審理。查被告Ｏ○
    ○曾因竊盜及贓物罪，經法院分別判處有期徒刑一年六月及二年確定，接續執行
    ，於八十六年十月三十日執行完畢，有本院被告全國前科紀錄表可按，其於執行
    完畢五年內再犯有期徒刑以上之本罪，應依累犯規定加重其刑。原審就被告Ｏ○
    ○部分，未予詳察，遽為被告Ｏ○○無罪之諭知，容有未洽，檢察官執此指摘原
    判決此部份不當，為有理由，應由本院將原判決此部份撤銷改判。審酌被告Ｏ○
    ○有多次竊盜前科，素行不良，犯罪之動機、目的、手段、所得財物、造成之損
    害及犯後態度尚稱良好等一切情狀，量處如主文第二項所示之刑。扣案如主文第
    二項所示之物，均為被告Ｏ○○所有，供其等犯罪所用之物之事實，分據其於警
    訊中陳明在卷，均依刑法第三十八條第一項第二款宣告沒收。
四、證人羅泓傑、廖茂良、楊金龍等人，自八十九年五月起至同年十月間止，連續竊
    取他人之自用小客車九十二部，且用以恐嚇取財，顯係以竊盜為常業，並賴以維
    生無訛。故被告Ｎ○○以幫助他人犯罪之意思，將其收購所得之人頭帳戶存摺、
    提款卡、印章交付羅泓傑以向不特定人多次竊車、恐嚇取財之用，核被告Ｎ○○
    所為，係犯刑法第三十條第一項、第三百二十二條、第三百四十六條第一項之幫
    助常業竊盜罪及幫助連續恐嚇取財罪。又證人羅泓傑、廖茂良、楊金龍等人所犯
    多次恐嚇取財犯行，時間緊接，所犯罪名相同，顯係出於概括之犯意為之，為連
  續犯。又證人羅泓傑、廖茂良、楊金龍人所犯常業竊盜、恐嚇取財二罪間，有方
    法結果之牽連關係，為牽連犯，被告Ｎ○○亦應從較重之幫助常業竊盜罪論處。
    被告Ｎ○○幫助他人犯罪，為從犯，得按正犯之刑減輕之，爰依刑法第三十條第
    二項之規定減輕其刑。被告Ｎ○○雖以幫助羅泓傑等人犯罪之意思而參與，然其
    並未參與竊車，亦未參與恐嚇取財之犯行，因而被告Ｎ○○所參與者為犯罪構成
    要件以外之行為，應係上開犯罪之從犯，公訴人認被告Ｎ○○與羅泓傑等人間有
    犯意之聯絡，行為之分擔，為共同正犯，容有未洽。（參照司法院 (76）廳刑一
    字第1983號函，認不必變更起訴法條）。原審就被告Ｎ○○部分因而適用刑法第
    三百二十二條、第三百四十六條第一項、第五十五條、第三十條第二項之規定，
    並審酌被告Ｎ○○犯罪動機、目的、手段、所生之危害及犯罪後之態度等一切情
    狀，量處有期徒刑八月。經核原判決認事用法均無不合，量刑亦甚妥適，被告Ｎ
    ○○上訴意旨，否認犯罪，指摘原判決此部份不當，為無理由，應予駁回。
據上論斷，應依刑事訴訟法第三百六十八條、第三百六十九條第一項前段、第三百六
十四條、第二百九十九條第一項前段，刑法第二十八條、第三百二十二條、第三百四
十六條第一項、第五十五條、第五十六條、第四十七條、第三十八條第一項第二款，
判決如主文。
本案經檢察官郭振昌到庭執行職務。
中    華    民    國        九十一      年      五      月    三十一    日
                              臺灣高等法院高雄分院刑事第七庭
                                  審判長法官  李春昌
                                        法官  黃憲文
                                        法官  莊飛宗
右正本證明與原本無異。
如不服本判決應於收受本判決後十日內向本院提出上訴書狀，其未述上訴理由者，
並得於提起上訴後十日內向本院補提理由書狀（均須按他造當事人之人數附繕本)「
切勿逕送上級法院」。
                                      書記官  張明賢
中    華    民    國        九十一      年      六      月      四      日
附錄本案判決論罪科刑之法條
中華民國刑法第三百二十二條：
 (常業竊盜)
以犯竊盜罪為常業者，處一年以上七年以下有期徒刑。
中華民國刑法第三百四十六條第一項：
 (單純恐嚇罪)
意圖為自己或第三人不法之所有，以恐嚇使人將本人或第三人之物交付者
，處六月以上五年以下有期徒刑，得併科一千元以下罰金。
附表一：
┌─┬───┬────┬───┬─────┬─────────┬─────┐
│二│車  牌│失竊時間│被害人│住      址│贖  金 及  匯 款  │ 犯罪手法 │
│號│號  碼│及 地 點│姓  名│          │ 銀  行  帳  號   │          │
├─┼───┼────┼───┼─────┼─────────┼─────┤
│一│ＺＤ--│八十九年│Ｑ○○│高雄市三民│贖金：壹拾伍萬元  │竊盜車輛後│
│  │五八九│四月十一│      │區○○路五│中國商銀興新分行  │再以電話恐│
│  │七    │日十三時│      │十三巷二號│戶名：高志嶺      │嚇失主，如│
│  │      │許；    │      │八樓之一  │帳號：０一三一０二│不匯款要將│
│  │      │高雄市鼓│      │          │      ０三五八六  │車子解體  │
│  │      │山區中華│      │          │安泰銀行中崙分行  │          │
│  │      │一路二一│      │          │戶名：周清連      │          │
│  │      │０七號前│      │          │帳戶：０二０二二０│          │
│  │      │        │      │          │  00000000│          │
├─┼───┼────┼───┼─────┼─────────┼─────┤
│二│ＹＨ--│八十九年│Ｄ○○│高雄市前鎮│贖金：壹拾萬元    │  同  右  │
│  │五三九│四月廿七│      │區漁港東二│台新銀行儲蓄部    │          │
│  │八    │日五時許│      │路十九號  │戶名：周清連      │          │
│  │      │高雄市三│      │          │帳號：００二一０一│          │
│  │      │民區九如│      │          │    0000000│          │
│  │      │一路二三│      │          │                  │          │
│  │      │０巷口  │      │          │                  │          │
├─┼───┼────┼───┼─────┼─────────┼─────┤
│三│ＹＯ--│八十九年│辛○○│高雄市小港│贖金：捌萬元      │  同  右  │
│  │七六五│五月十七│      │區○○路一│台新銀行儲蓄部    │          │
│  │八    │日廿十一│      │四六號    │戶名：周清連      │          │
│  │      │時許；  │      │         │帳號：００二一０一│          │
│  │      │高雄市左│      │          │    0000000│          │
│  │      │營區博愛│      │          │                  │          │
│  │      │三路與重│      │          │                  │          │
│  │      │愛路口  │      │          │                  │          │
├─┼───┼────┼───┼─────┼─────────┼─────┤
│四│Ｆ７--│八十九年│劉郭煙│高雄市三民│贖金：壹拾萬元    │  同  右  │
│  │二０七│六月廿日│妹    │區○○○路│台新銀行儲蓄部    │          │
│  │八    │七時卅分│      │五四一號  │戶名：周清連      │          │
│  │      │許；    │      │          │帳號：００二一０一│          │
│  │      │高雄市三│      │          │    0000000│          │
│  │      │民區九如│      │          │                  │          │
│  │      │一路五四│      │          │                  │          │
│  │      │一號前  │      │          │                  │          │
├─┼───┼────┼───┼─────┼─────────┼─────┤
│五│ＹＥ--│八十九年│Ｐ○○│高雄市三民│贖金：柒萬元      │  同  右  │
│  │四八七│七月廿三│      │區○○○路│台中商銀松山分行  │          │
│  │九    │日廿二時│      │九七三號七│戶名：蔡慶璋      │          │
│  │      │許；    │      │樓之一    │帳號：０五三０七一│          │
│  │      │高雄市三│      │          │      ０００一０一│          │
│  │      │民區九如│      │          │      一二０００一│          │
│  │      │二路與山│      │          │                  │          │
│  │      │東路口  │      │          │                  │          │
└─┴───┴────┴───┴─────┴─────────┴─────┘
附表二：
┌─┬───┬────┬───┬─────┬─────────┬─────┐
│聲│車  牌│失竊時間│被害人│住      址│贖  金  及  匯  款│ 犯罪手法 │
│號│號  碼│及 地 點│ 姓 名│   │  銀  行   帳 號  │          │
├─┼───┼────┼───┼─────┼─────────┼─────┤
│一│Ｎ八--│八十九年│Ｈ○○│高雄市左營│贖金：捌萬元      │竊盜車輛後│
│  │三二五│四月十七│      │區○○路三│安泰商銀中崙分行  │再以電話恐│
│  │０    │日十四時│      │六０號    │戶名：周清連      │嚇失主，如│
│  │      │許；    │      │          │帳戶：０二０二二０│不匯款要將│
│  │      │高雄市左│      │          │00000000  │車子解體  │
│  │      │營區富國│      │          │                  │          │
│  │      │路與保靖│      │          │                  │          │
│  │      │路口轉角│      │          │                  │          │
├─┼───┼────┼───┼─────┼─────────┼─────┤
│二│ＶＫ--│八十九年│天○○│高雄縣鳥松│贖金：伍萬元      │ 同    右 │
│  │八三五│四月十八│      │鄉仁美村美│台新銀行儲蓄部    │          │
│  │六    │日十七時│      │山路四十三│戶名：周清連      │          │
│  │      │許；    │      │號        │帳戶：００二一０一│          │
│  │      │高雄縣鳥│      │          │00000000  │          │
│  │      │松鄉仁美│      │          │                  │          │
│  │      │村美山路│      │          │                  │          │
│  │      │五十四號│      │          │                  │          │
│  │      │前      │      │          │                  │          │
├─┼───┼────┼───┼─────┼─────────┼─────┤
│三│ＴＪ--│八十九年│酉○○│台南市湖美│贖金：拾萬元      │ 同    右 │
│  │六六八│四月二十│      │一街二十六│遠東商銀逸仙分行  │          │
│  │六    │日十六時│      │巷七號    │戶名：周清連      │          │
│  │      │許；    │      │          │帳戶：００三００四│          │
│  │      │台南市湖│      │          │0000000    │          │
│  │      │美一街三│      │          │   │          │
│  │      │十三巷二│      │          │                  │          │
│  │      │號      │      │          │                  │          │
├─┼───┼────┼───┼─────┼─────────┼─────┤
│四│ＶＭ--│八十九年│Ｋ○○│高雄縣阿蓮│贖金：拾貳萬元    │ 同    右 │
│  │五二０│四月二十│      │鄉阿蓮村民│遠東商銀逸仙分行  │          │
│  │０    │七日三時│      │族路三九六│戶名：周清連      │          │
│  │      │許；    │      │號        │帳戶：００三００四│          │
│  │      │高雄市新│      │          │0000000    │          │
│  │      │興區七賢│      │          │                  │          │
│  │      │一路與林│      │          │                  │          │
│  │      │森一路口│      │          │                  │          │
├─┼───┼────┼───┼─────┼─────────┼─────┤
│五│Ｎ七--│八十九年│寅○○│台南市北區│贖金：拾萬元      │ 同  右 │
│  │六三七│五月一日│（未報│和順里十一│遠東商銀逸仙分行  │          │
│  │六    │二十二時│案）  │鄰海安路三│戶名：周清連      │          │
│  │      │許；    │      │段二0八號 │帳戶：００三００四│          │
│  │      │台南市北│      │          │0000000    │          │
│  │      │區○○路│      │          │                  │          │
│  │      │四段華僑│      │          │                  │          │
│  │      │銀行前  │      │          │                  │          │
├─┼───┼────┼───┼─────┼─────────┼─────┤
│六│ＹＸ--│八十九年│癸○○│台南市安平│贖金：玖萬陸仟元  │ 同    右 │
│  │七七三│五月二日│（未報│區華平里建│台新銀行儲蓄部    │          │
│  │五    │；高雄縣│案）  │平八街四一│戶名：周清連      │          │
│  │      │岡山鎮岡│      │六巷六弄十│帳戶：０二０二二０│          │
│  │      │山北路旁│      │二號      │00000000  │          │
├─┼───┼────┼───┼─────┼─────────┼─────┤
│七│ＶＬ--│八十九年│Ｆ○○│高雄縣湖內│贖金：拾萬元      │ 同    右 │
│  │五八九│五月三日│      │鄉海山村和│台新銀行儲蓄部    │          │
│  │九    │十七時許│      │平路十九之│戶名：周清連      │          │
│  │      │；高雄縣│      │一號      │帳戶：０二０二二０│          │
│  │      │路竹鄉中│      │          │00000000  │          │
│  │      │山路一一│      │          │                  │          │
│  │      │八一號前│      │          │                  │          │
├─┼───┼────┼───┼─────┼─────────┼─────┤
│八│Ｙ九--│八十九年│乙○○│高雄縣湖內│贖金：陸萬元      │ 同    右 │
│  │九一三│五月三日│      │鄉公館村福│遠東商銀逸仙分行  │          │
│  │九    │二十三時│      │安路八十三│戶名：周清連      │          │
│  │      │許；    │      │號        │帳戶：００三００四│          │
│  │ │高雄縣湖│      │          │0000000    │          │
│  │      │內鄉中山│      │          │                  │          │
│  │      │路      │      │          │                  │          │
├─┼───┼────┼───┼─────┼─────────┼─────┤
│九│ＳＺ--│八十九年│Ｂ○○│台南市崇明│贖金：捌萬元      │ 同    右 │
│  │八六九│五月十一│      │十一街路十│台新銀行儲蓄部    │          │
│  │八    │日二十三│      │巷十一弄二│戶名：周清連      │          │
│  │      │時許；  │      │十號      │帳戶：０二０二二０│          │
│  │      │台南市北│      │          │00000000  │          │
│  │      │門路二段│      │          │                  │          │
│  │      │一四八號│      │          │                  │          │
│  │      │前      │      │          │                  │          │
├─┼───┼────┼───┼─────┼─────────┼─────┤
│十│Ｄ八--│八十九年│子○○│屏東縣蓬萊│贖金：陸萬元      │ 同    右 │
│  │七九七│五月十六│      │里四鄰潮州│世華銀行敦化南路分│          │
│  │八    │日十九時│      │鎮○○街七│行                │          │
│  │      │許；    │      │十八號    │戶名：周清連      │          │
│  │      │高雄市三│      │          │帳戶：五三五０００│          │
│  │      │民區同德│      │          │      六五四五八  │          │
│  │      │里九如二│      │          │                  │          │
│  │      │路五十一│      │          │                  │          │
│  │      │號前    │      │          │                  │          │
├─┼───┼────┼───┼─────┼─────────┼─────┤
│十│ＹＪ--│八十九年│宙○○│高雄市三民│贖金：伍萬元      │ 同    右 │
│一│二九八│五月十九│      │區○○○路│台新銀行儲蓄部    │          │
│  │三    │日二十時│      │九十五號  │戶名：周清連      │          │
│  │      │許；    │      │          │帳戶：００二一０一│          │
│  │      │高雄市三│      │          │00000000  │          │
│  │      │民區博愛│      │          │                  │          │
│  │      │一路九十│      │          │                  │          │
│  │      │七號前  │      │          │                  │          │
├─┼───┼────┼───┼─────┼─────────┼─────┤
│十│ＸＯ--│八十九年│Ｉ○○│高雄縣岡山│贖金：捌萬元      │ 同    右 │
│二│九一一│五月二十│      │鎮信義里介│台新銀行儲蓄部    │          │
│  │一    │二日二十│      │壽路十巷二│戶名：周清連      │          │
│  │      │時許；  │      │十七弄四十│帳戶：００二一０一│          │
│  │      │高雄市三│      │六號      │00000000  │          │
│  │      │民區安吉│      │          │                  │          │
│  │      │街三十七│      │          │                  │          │
│  │      │號前    │      │ │                  │          │
├─┼───┼────┼───┼─────┼─────────┼─────┤
│十│ＸＢ--│八十九年│Ｇ○○│高雄市三民│贖金：伍萬元      │ 同    右 │
│三│九三三│五月二十│      │區○○○街│遠東商銀逸仙分行  │          │
│  │七    │五日六時│      │十六號之二│戶名：周清連      │          │
│  │      │許；    │      │          │帳戶：００三００四│          │
│  │      │高雄縣鳥│      │          │0000000    │          │
│  │      │松鄉大華│      │          │                  │          │
│  │      │村澄清湖│      │          │                  │          │
│  │      │大門口  │      │          │                  │          │
├─┼───┼────┼───┼─────┼─────────┼─────┤
│十│ＶＴ--│八十九年│Ｌ○○│高雄縣燕巢│贖金：拾萬元      │ 同    右 │
│四│八０二│六月二十│      │鄉安招村七│萬泰銀行儲蓄部    │          │
│  │三    │一日六時│      │鄰安西路二│戶名：蔡慶璋      │          │
│  │      │許；    │      │十二號    │帳戶：００二五三三│          │
│  │      │高雄市自│      │          │      九九五八００│          │
│  │      │立與河南│      │          │                  │          │
│  │      │路口    │      │          │                  │          │
├─┼───┼────┼───┼─────┼─────────┼─────┤
│十│ＲＸ--│八十九年│Ｃ○○│嘉義縣東石│贖金：拾貳萬元    │ 同    右 │
│五│六八六│七月二日│      │鄉圍潭村十│上海銀行苓雅分行  │          │
│  │二    │九時許；│      │四鄰雙連潭│戶名：劉光雄      │          │
│  │      │嘉義縣朴│      │六十一號  │帳號：一二二０三０│          │
│  │      │子鎮永和│      │          │00000000  │          │
│  │      │里七二二│      │          │                  │          │
│  │      │巷四號前│      │          │                  │          │
├─┼───┼────┼───┼─────┼─────────┼─────┤
│十│Ｄ二--│八十九年│辰○○│台南市中區│贖金：陸萬元      │ 同    右 │
│六│九０七│七月三日│      │開山路一二│上海銀行苓雅分行  │          │
│  │五    │十六時許│      │七巷三十五│戶名：劉光雄      │          │
│  │      │；台南市│      │號        │帳號：一二二０三０│          │
│  │      │北區大武│      │          │00000000  │          │
│  │      │街九十一│      │          │                  │          │
│  │      │巷五十一│      │          │                  │          │
│  │      │號前    │      │          │                  │          │
├─┼───┼────┼───┼─────┼─────────┼─────┤
│十│Ｓ五--│八十九年│庚○○│雲林縣四湖│  未  匯          │ 同    右 │
│七│一０一│七月十三│      │鄉○○○路│                  │          │
│  │八    │日十二時│      │一三五號  │                  │          │
│  │      │許；    │      │          │                  │   │
│  │      │雲林縣北│      │          │                  │          │
│  │      │港鎮新街│      │          │                  │          │
│  │      │里新南路│      │          │                  │          │
│  │      │至尊大廈│      │          │                  │          │
│  │      │旁      │      │          │                  │          │
├─┼───┼────┼───┼─────┼─────────┼─────┤
│十│ＹＭ--│八十九年│午○○│高雄市民族│贖金：拾伍萬元    │ 同    右 │
│八│二二三│七月十八│（未報│一路六三八│萬泰銀行儲蓄部    │          │
│  │八    │日十時許│案）  │巷五十弄四│戶名：蔡慶璋      │          │
│  │      │；高雄市│      │十五號    │帳戶：００二五三三│          │
│  │      │三民區明│      │          │      九九五八００│          │
│  │      │誠路旁  │      │          │                  │          │
├─┼───┼────┼───┼─────┼─────────┼─────┤
│十│ＳＰ--│八十九年│丁○○│台南市崇善│贖金：拾伍萬元    │ 同    右 │
│九│六二二│七月十八│（未報│里三鄰仁和│上海銀行龍山分行  │          │
│  │六    │日二十時│案）  │路四十二號│戶名：蔡慶璋      │          │
│  │      │許；    │      │之五      │帳戶：二一一０三０│          │
│  │      │台南市海│      │          │00000000  │          │
│  │      │安路三段│      │          │                  │          │
│  │      │附近    │      │          │                  │          │
├─┼───┼────┼───┼─────┼─────────┼─────┤
│二│ＹＧ--│八十九年│宇○○│高雄市前鎮│贖金：伍萬元      │ 同    右 │
│十│一二一│七月二十│      │區○○○路│玉山銀行板橋分行  │          │
│  │七    │四日零時│      │一0三巷四 │戶名：林金樹      │          │
│  │      │許；高雄│      │號        │帳戶：０一七四九六│          │
│  │      │市三民區│      │          │0000000    │          │
│  │      │九如二路│      │          │                  │          │
│  │      │五０七號│      │          │                  │          │
│  │      │前      │      │          │                  │          │
├─┼───┼────┼───┼─────┼─────────┼─────┤
│二│Ｓ七--│八十九年│Ｅ○○│高雄縣岡山│贖金：拾參萬元    │ 同    右 │
│十│三一五│七月二十│      │鎮灣裡里岡│萬通銀行板橋分行  │          │
│一│八    │七日二十│      │山北路一九│戶名：林金樹      │          │
│  │      │一時許；│      │三巷十六號│帳號：０三四００四│          │
│  │      │高雄縣岡│      │          │00000000  │          │
│  │      │山鎮後興│      │          │                  │          │
│  │      │北路    │      │          │                  │          │
├─┼───┼────┼───┼─────┼─────────┼─────┤
│二│ＹＩ--│八十九年│涂陳秀│高雄市前鎮│贖金：拾貳萬元    │ 同    右 │
│十│七五五│八月二日│花    │區竹內里賢│華僑銀行北台中分行│          │
│二│九    │二十三日│      │明路三十一│戶名：邱永隆      │          │
│  │      │許；    │      │巷三十一號│帳號：０三０００二│          │
│  │      │高雄市前│      │          │00000000  │          │
│  │      │鎮區育樂│      │          │                  │          │
│  │      │路八十二│      │          │                  │          │
│  │      │號前    │      │          │                  │          │
├─┼───┼────┼───┼─────┼─────────┼─────┤
│二│ＶＣ--│八十九年│黃○○│高雄市三民│  未  匯          │ 同    右 │
│十│六八八│八月三日│      │區○○路二│                  │          │
│三│八    │零時許；│      │十八號四樓│                  │          │
│  │      │高雄市河│      │          │                  │          │
│  │      │堤路二九│      │          │                  │          │
│  │      │二號前  │      │         │                  │          │
├─┼───┼────┼───┼─────┼─────────┼─────┤
│二│ＧＩ--│八十九年│卯○○│台南縣北門│贖金：拾萬元      │ 同    右 │
│十│五六七│八月六日│      │鄉保吉村蚵│聯邦銀行忠孝分行  │          │
│四│八    │十六時許│      │寮二八五號│戶名：蘇聖埏      │          │
│  │      │；台南市│      │          │帳號：０二六五０一│          │
│  │      │東門路東│      │          │      ００七五八三│          │
│  │      │門圓環附│      │          │                  │          │
│  │      │近      │      │          │                  │          │
├─┼───┼────┼───┼─────┼─────────┼─────┤
│二│Ｎ六--│八十九年│丑○○│台南縣新化│贖金：貳拾伍萬元  │ 同    右 │
│十│八八八│八月六日│      │鎮茄冬坑四│中國商銀大稻埕分行│          │
│五│九    │十八時許│      │十七號    │戶名：林財慶      │          │
│  │      │；台南市│      │          │帳號：０五七０七七│          │
│  │      │安平區永│      │          │      ０三０一二  │          │
│  │      │華路二段│      │          │                  │          │
│  │      │七八九號│      │          │                  │          │
│  │      │前      │      │          │                  │          │
├─┼───┼────┼───┼─────┼─────────┼─────┤
│二│ＹＶ--│八十九年│Ａ○○│高雄市三民│贖金：陸萬元      │ 同    右 │
│十│五一五│八月七日│      │區鼎力里二│華信銀行東板橋分行│          │
│六│五    │十一時許│      │十一鄰鼎金│戶名：蘇聖埏      │          │
│  │      │；高雄市│      │六巷八號  │帳號：０三五００四│          │
│  │      │三民區明│      │          │00000000  │          │
│  │      │仁路八十│      │          │                  │          │
│  │      │五號前  │      │          │                  │          │
├─┼───┼────┼───┼─────┼─────────┼─────┤
│二│Ｓ四--│八十九年│申○○│台南縣永康│  未  匯          │ 同    右 │
│十│一七一│八月七日│      │市○○○街│                  │          │
│七│七    │十五時許│      │一三三巷八│                  │          │
│  │      │；台南市│      │號        │                  │          │
│  │      │安平區建│      │          │                  │          │
│  │      │平路與建│      │          │                  │          │
│  │      │平十一街│      │          │                  │          │
│  │      │口      │      │          │                  │          │
├─┼───┼────┼───┼─────┼─────────┼─────┤
│二│Ｅ四--│八十九年│玄○○│高雄縣岡山│贖金：拾伍萬元    │ 同    右 │
│十│九九九│八月八日│      │鎮○○路七│慶豐銀行營業部    │          │
│八│      │三時許；│      │十一之一號│戶名：蘇聖埏      │          │
│  │      │高雄縣岡│      │          │帳戶：００四一０六│          │
│  │      │山鎮中山│      │          │00000000  │          │
│  │      │北路與大│      │          │                  │          │
│  │      │德一路口│      │          │                  │          │
├─┼───┼────┼───┼─────┼─────────┼─────┤
│二│ＵＫ--│八十九年│邱李寶│台南市安平│贖金：拾貳萬捌仟元│ 同    右 │
│十│一一九│八月八日│莉    │區○○○街│華僑銀行華中分行  │          │
│九│八    │十七時許│      │八十九號  │戶名：蘇聖埏      │          │
│  │      │；台南市│      │          │帳戶：０五七００二│          │
│  │      │安平區永│      │          │00000000  │          │
│  │      │華三街八│      │          │                  │          │
│  │      │十九號前│      │          │                  │          │
├─┼───┼────┼───┼─────┼─────────┼─────┤
│三│ＹＦ--│八十九年│巳○○│高雄市苓雅│贖金：參拾萬元    │ 同    右 │
│十│一二六│八月八日│      │區正道里十│世華銀行中和分行  │          │
│  │八    │十九時許│      │鄰福德一路│戶名：蘇聖埏      │          │
│  │      │；高雄市│      │一八八號  │帳戶：四五五００一│          │
│  │      │民族一路│      │          │      一五五一七  │          │
│  │      │九０一巷│      │          │                  │          │
│  │      │二十六弄│      │          │                  │          │
│  │      │二號前  │      │          │                  │          │
├─┼───┼────┼───┼─────┼─────────┼─────┤
│三│Ｎ七--│八十九年│Ｓ○○│台南市東區│贖金：拾萬元      │ 同    右 │
│十│八九二│八月八日│      │中華東路一│聯邦銀行忠孝分行  │          │
│一│七    │二十時許│      │段二０一號│戶名：蘇聖埏      │          │
│  │      │；台南市│      │          │帳號：０二六五０一│          │
│  │      │東區中華│      │          │      ００七五八三│          │
│  │      │東路一段│      │          │                  │          │
│  │      │二０一號│      │          │                  │          │
│  │      │對面    │      │          │                  │          │
├─┼───┼────┼───┼─────┼─────────┼─────┤
│三│      │八十九年│丙○○│高雄縣永安│贖金：拾萬元      │ 同    右 │
│十│      │八月八日│      │鄉○○路四│華僑銀行華中分行  │          │
│二│      │；高雄縣│      │十二號    │戶名：蘇聖埏      │          │
│  │      │路竹鄉高│      │          │帳戶：０五七００二│          │
│  │      │新醫院停│      │          │00000000  │          │
│  │      │車場    │      │          │                  │          │
├─┼───┼────┼───┼─────┼─────────┼─────┤
│三│ＶＣ--│八十九年│甲○○│高雄縣路竹│贖金：拾肆萬元    │ 同    右 │
│十│三七五│八月十日│      │鄉甲北村大│泛亞銀行營業部    │          │
│三│六    │十二時許│      │智路八十六│戶名：蘇聖埏      │          │
│  │      │；高雄縣│      │號        │帳戶：０三六００四│          │
│  │      │岡山鎮後│      │          │      二六三０八七│          │
│  │      │紅里中山│      │          │                  │          │
│  │      │南路三四│      │          │                  │          │
│  │      │七號及時│      │          │                  │          │
│  │      │餐廳前  │      │          │                  │          │
├─┼───┼────┼───┼─────┼─────────┼─────┤
│三│ＸＡ--│八十九年│Ｊ○○│高雄縣仁武│贖金：柒萬元      │ 同    右 │
│十│二六六│八月十日│      │鄉仁慈村仁│華信銀行東板橋分行│          │
│四│六    │十五時許│      │慈路一０九│戶名：蘇聖埏      │          │
│  │      │；台南市│      │巷九號    │帳號：０三五００四│          │
│  │      │健康路一│      │          │00000000  │          │
│  │      │段一四七│     │          │                  │          │
│  │      │號前    │      │          │                  │          │
├─┼───┼────┼───┼─────┼─────────┼─────┤
│三│Ｃ二--│八十九年│未○○│台南縣麻豆│贖金：陸萬元      │ 同    右 │
│十│三一二│八月十日│      │鎮大埕里平│華僑銀行華中分行  │          │
│五│九    │十七時許│      │等路三十三│戶名：蘇聖埏      │          │
│  │      │；台南市│      │巷三號之三│帳戶：０五七００二│          │
│  │      │東豐路九│      │          │00000000  │          │
│  │      │十九號前│      │          │                  │          │
├─┼───┼────┼───┼─────┼─────────┼─────┤
│三│ＴＫ--│八十九年│戊○○│台南縣東山│贖金：拾伍萬元    │ 同    右 │
│十│一八九│八月十三│（未報│鄉東正村十│台新銀行南京東路分│          │
│六│五    │日十七時│案）  │二鄰東勢路│行                │          │
│  │      │許；    │      │八號之一  │戶名：蘇聖埏      │          │
│  │      │嘉義縣民│      │          │帳號：０一一一０一│          │
│  │      │雄鄉東榮│      │          │00000000  │          │
│  │      │村建國路│      │          │                  │          │
│  │      │一段九十│      │          │                  │          │
│  │      │五號旁  │      │          │                  │          │
├─┼───┼────┼───┼─────┼─────────┼─────┤
│三│Ｆ七--│八十九年│余李淑│嘉義市民權│贖金：拾伍萬元    │ 同    右 │
│十│九七八│八月十三│美    │路二十八號│寶島銀行延平分行  │          │
│七│八    │日十九時│      │五樓之一  │戶名：林金樹      │          │
│  │      │許；嘉義│      │          │                  │          │
│  │      │市○○路│      │          │                  │          │
│  │      │路竹居茶│      │          │                  │          │
│  │      │樓旁    │      │          │                 │          │
├─┼───┼────┼───┼─────┼─────────┼─────┤
│三│ＴＤ--│八十九年│Ｒ○○│嘉義市國城│贖金：陸萬貳仟元  │ 同    右 │
│十│七五二│八月十三│      │三街六十號│台新銀行南京東路分│          │
│八│五    │日二十時│      │          │行                │          │
│  │      │許；    │      │          │戶名：蘇聖埏      │          │
│  │      │嘉義市小│      │          │帳號：０一一一０一│          │
│  │      │雅路    │      │          │00000000  │          │
├─┼───┼────┼───┼─────┼─────────┼─────┤
│三│ＶＯ--│八十九年│己○○│屏東市勝利│贖金：貳拾萬元    │ 同    右 │
│十│五一六│八月十六│      │里四十三鄰│台新銀行南京東路分│          │
│九│八    │日十五時│      │廣東路九五│行                │          │
│  │      │許；    │      │四巷十五弄│戶名：蘇聖埏      │          │
│  │      │屏東市自│      │一號      │帳號：０一一一０一│          │
│  │      │由路    │      │          │00000000  │          │
├─┼───┼────┼───┼─────┼─────────┼─────┤
│四│ＶＮ--│八十九年│Ｍ○○│屏東縣萬丹│贖金：拾伍萬元    │ 同    右 │
│十│二七八│八月十六│      │鄉萬後村五│台新銀行南京東路分│          │
│  │九    │日十八時│      │十之四號  │行                │          │
│  │      │許；    │      │          │戶名：蘇聖埏      │          │
│  │      │屏東市新│      │          │帳號：０一一一０一│          │
│  │      │生里和生│      │          │00000000  │          │
│  │      │路二段聯│      │          │                  │          │
│  │      │信商銀和│      │          │                  │          │
│  │      │生分行前│      │          │                  │          │
├─┼───┼────┼───┼─────┼─────────┼─────┤
│四│ＤＦ--│八十九年│亥○○│台南市學甲│  未  匯          │同    右 │
│十│二００│八月十七│      │鎮○○路二│                  │          │
│一│五    │日十三時│      │十四之三號│                  │          │
│  │      │許；    │      │          │                  │          │
│  │      │高雄市左│      │          │                  │          │
│  │      │營區大中│      │          │                  │          │
│  │      │路上    │      │          │                  │          │
├─┼───┼────┼───┼─────┼─────────┼─────┤
│四│ＹＪ--│八十九年│地○○│高雄縣鳥松│                  │ 同    右 │
│十│０二六│八月十七│      │鄉○○路二│華僑銀行華中分行  │          │
│二│三    │日十六時│      │０四之一號│戶名：蘇聖埏      │          │
│  │      │許；    │      │          │帳戶：０五七００二│          │
│  │      │高雄市左│      │          │00000000  │          │
│  │      │營區博愛│      │          │                  │          │
│  │      │路與裕誠│      │          │                  │          │
│  │      │路口停車│      │          │                  │          │
│  │      │位      │      │          │                  │          │
├─┼───┼────┼───┼─────┼─────────┼─────┤
│四│ＺＡ--│八十九年│壬○○│高雄縣大寮│贖金：拾貳萬元    │ 同    右 │
│十│三三八│八月十七│      │鄉○○○路│華信銀行東板橋分行│          │
│三│０    │日十六時│      │二七四巷二│戶名：蘇聖埏      │          │
│  │      │許；    │      │十一號    │帳號：０三五００四│          │
│  │      │高雄市左│      │          │00000000  │          │
│  │      │營區明華│      │          │                  │          │
│  │      │路三一五│      │          │                  │          │
│  │      │號前    │      │          │                  │          │
├─┼───┼────┼───┼─────┼─────────┼─────┤
│四│ＪＤ--│八十九年│戌○○│花蓮市國福│贖金：參萬元      │ 同    右 │
│十│八一八│八月三十│      │里四鄰國福│中國商銀板橋分行  │          │
│四│九    │日六時許│      │四十八之一│戶名：林金樹      │          │
│  │      │；高雄市│      │號        │帳號：四一七五三二│          │
│  │      │前金區自│      │          │0000000    │          │
│  │      │立二路與│      │          │                  │          │
│  │      │明星路口│      │          │                  │          │
└─┴───┴────┴───┴─────┴─────────┴─────┘
附表三：
┌──┬────┬──────────┬──────────┐
│編號│姓  名  │開  戶  行  庫      │帳  號              │
├──┼────┼──────────┼──────────┤
│一  │林正理  │郵  局              │00000000000000      │
├──┼────┼──────────┼──────────┤
│二  │蔡慶璋  │聯邦商業銀行忠孝分行│000000000000        │
├──┼────┼──────────┼──────────┤
│三  │蔡慶璋  │萬泰商業銀行儲蓄部  │000000000000        │
├──┼────┼──────────┼──────────┤
│四  │蔡慶璋  │寶島商業銀行雙和分行│00000000000000      │
├──┼────┼──────────┼──────────┤
│五  │蔡慶璋  │大眾商業銀行中和分行│000000000000        │
├──┼────┼──────────┼──────────┤
│六  │蔡慶璋  │匯通商業銀行忠孝分行│0000000000000       │
├──┼────┼──────────┼──────────┤
│七  │蔡慶璋  │中國國際商業銀行板橋│0000000000000       │
│    │        │分行                │                    │
├──┼────┼──────────┼──────────┤
│八  │蔡慶璋  │郵  局              │00000000000000      │
├──┼────┼──────────┼──────────┤
│九  │蔡慶璋  │華南商業銀行西門分行│000000000000        │
├──┼────┼──────────┼──────────┤
│十  │蔡慶璋  │世華聯合商業銀行松山│000000000000        │
│    │        │分行                │                    │
├──┼────┼──────────┼──────────┤
│十一  │蔡慶璋  │台中商業銀行松山分行│000000000000        │
├──┼────┼──────────┼──────────┤
│十二  │林金樹  │萬通商業銀行板橋分行│00000000000000      │
├──┼────┼──────────┼──────────┤
│十三  │林金樹  │台新商業銀行中和分行│00000000000000      │
├──┼────┼──────────┼──────────┤
│十四  │林金樹  │中國信託商業銀行板新│0000000000000       │
│    │        │分行                │                    │
├──┼────┼──────────┼──────────┤
│十五  │林金樹  │玉山商業銀行板橋分行│0000000000000       │
├──┼────┼──────────┼──────────┤
│十六  │林金樹  │中興商業銀行        │00000000000         │
├──┼────┼──────────┼──────────┤
│十七  │林金樹  │慶豐商業銀行板橋分行│00000000000000      │
├──┼────┼──────────┼──────────┤
│十八  │蘇聖珽  │聯邦商業銀行忠孝分行│000000000000        │
├──┼────┼──────────┼──────────┤
│十九  │蘇聖珽  │華僑商業銀行華中分行│00000000000000      │
├──┼────┼──────────┼──────────┤
│二十  │蘇聖珽  │台新商業銀行南京東路│00000000000000      │
│    │        │分行                │                    │
├──┼────┼──────────┼──────────┤
│  │蘇聖珽  │上海商業銀行中和分行│00000000000000      │
├──┼────┼──────────┼──────────┤
│  │蘇聖珽  │慶豐商業銀行儲蓄部  │00000000000000      │
├──┼────┼──────────┼──────────┤
│  │蘇聖珽  │華信商業銀行東板橋分│00000000000000      │
│    │        │行                  │                    │
├──┼────┼──────────┼──────────┤
│  │黃建毓  │中國信託商業銀行三重│0000000000000       │
│    │        │分行                │                    │
├──┼────┼──────────┼──────────┤
│  │黃建毓  │玉山商業銀行三重分行│0000000000000       │
├──┼────┼──────────┼──────────┤
│  │林財慶  │台新商業銀行城東分行│00000000000000      │
├──┼────┼──────────┼──────────┤
│  │林財慶  │世華聯合商業銀行建成│000000000000        │
│    │        │分行                │                    │
├──┼────┼──────────┼──────────┤
│  │謝春程  │富邦商業銀行雙和分行│000000000000000     │
├──┼────┼──────────┼──────────┤
│  │鍾得成  │中國農民銀行三重分行│00000000000         │
├──┼────┼──────────┼──────────┤
│  │李春美  │華僑商業銀行新興分行│00000000000000      │
├──┼────┼──────────┼──────────┤
│  │王榮發  │台新商業銀行三重分行│00000000000000      │
├──┼────┼──────────┼──────────┤
│  │邱金龍  │泛亞商業銀行南屯分行│000000000000        │
├──┼────┼──────────┼──────────┤
│  │許梅來  │淡水第一信用合作社  │0000000000000       │
├──┼────┼──────────┼──────────┤
│  │游清洲  │中華商業銀行仁愛分行│00000000000000      │
├──┼────┼──────────┼──────────┤
│  │蔡敬生  │中國信託商業銀行新興│0000000000000       │
│    │        │分行                │                    │
├──┼────┼──────────┼──────────┤
│  │施金豐  │合作金庫復旦支庫    │0000000000000       │
└──┴────┴──────────┴──────────┘
                                                                      Ｈ
